Minutes et répertoires du notaire Antoine RIOLLET, 17 juin 1801 - 9 avril 1807 (étude III)
Archives nationales
- Répertoire(s) de Antoine RIOLLET, 17 juin 1801 - 15 novembre 1815; MC/RE/III/17
  - Répertoire. an IX, prairial - 1815, 15 novembre, 28 prairial an IX (17 juin 1801) - 15 novembre 1815; MC/RE/III/17
    - Inventaire après décès: Thomas, Pierre-Joseph., 21 avril 1806
      14 avril 1825, vente de fonds de changeur par Marie Aimée Angélique Dargent, sa veuve, changeuse de monnaie, passage Feydeau, n° 10. 1er mai 1825, mariage de Louis Pierre Thomas, son fils, RE/III/18.
      inventaire après décès; acte de vente; contrat de mariage; Feydeau (passage); Thomas, Pierre-Joseph; Dargent, Marie Aimée Angélique; Thomas, Louis Pierre; agent de change
    - Inventaire après décès: Duchemin, Louise., 19 mai 1806
      inventaire après décès; Duchemin, Louise
    - Inventaire après décès: Clerc, Marie-Joséphine. Bierfuhrer, Dominique-Guillaume (épouse de)., 28 mai 1806
      inventaire après décès; Clerc, Marie-Joséphine; Bierfuhrer, Dominique-Guillaume
    - Inventaire après décès: Guillard, Jean-Baptiste-Nicolas., 17 juin 1806
      inventaire après décès; Guillard, Jean-Baptiste Nicolas
    - Inventaire après décès: Guillou, Pierre-François., 30 juin 1806
      inventaire après décès; Guillou, Pierre François
    - Inventaire après décès: Bordier, Jean-René., 30 juillet 1806
      inventaire après décès; Bordier, Jean René
    - Inventaire après décès: Couderc, Marie-Antoinette. Froment, François (épouse de)., 4 août 1806
      inventaire après décès; Couderc, Marie Antoinette; Froment, François
    - Inventaire après décès: Lemaire, Louis., 13 septembre 1806
      inventaire après décès; Lemaire, Louis
    - Inventaire après décès: Renou, Charles-Marie., 30 septembre 1806
      inventaire après décès; Renou, Charles Marie
    - Inventaire après décès: Clairambault, Charles-Raymond de., 30 septembre 1806
      inventaire après décès; Clairambault, Charles Raymond de
    - Inventaire après décès: Neriere, Marie-Elisabeth. Barrachin-Marion, Joseph (veuve de)., 22 octobre 1806
      inventaire après décès; Neriere, Marie-Elisabeth; Barrachin-Marion, Joseph
    - Inventaire après décès: Buchere, Marie-Jeanne., 22 octobre 1806
      22 octobre 1806, dépôt des testaments.
      inventaire après décès; testament; Buchère, Marie Jeanne
    - Inventaire: Michaux, Julie-Marguerite. Lemercier, Nicolas-Remi (épouse de). Neuve Sainte Geneviève (rue), n° 10., 19 janvier 1807
      inventaire; Neuve-Sainte-Geneviève (rue); Michaux, Julie-Marguerite; Lemercier, Nicolas-Remi
    - Inventaire: Vincent, Nicolas-François-Charlemagne. Tremblay (Le) (Seine-et-Oise). Epicier, 6 février 1807
      inventaire; Le Tremblay-sur-Mauldre (Yvelines); Vincent, Nicolas François Charlemagne; commerçant
    - Inventaire: Imbault, Jean. Lasalle (rue de), 3. Saint Germain en Laye., 12 février 1807
      inventaire; Saint-Germain-en-Laye (Yvelines); Imbault, Jean
    - Inventaire: Chaillie, Edme. Saint Paul (quai), n° 12., 6 mars 1807
      inventaire; Saint-Paul (quai); Chaillie, Edme
    - Inventaire: Plante, Françoise. Amelot, Charles-Alexandre (épouse de)., 14 mars 1807
      inventaire; Plante, Françoise; Amelot, Charles-Alexandre
    - Inventaire: Paulard, Philiberte. Jugand, Romain-André (épouse de)., 17 mars 1807
      inventaire; Paulard, Philiberte; Jugand, Romain-André
    - Inventaire: Macon, Pierre. Carrousel (place du), hôtel Crussol., 20 mars 1807
      inventaire; Macon, Pierre